臺灣高等法院民事裁定
111年度抗字第250號
抗  告  人  張芝菡  

上列抗告人因與相對人劉蘭妹間遷讓房屋等強制執行事件，聲請
司法事務官迴避，對於中華民國111年1月20日臺灣臺北地方法院
110年度聲字第598號裁定提起抗告，本院裁定如下：
    主  文
抗告駁回。
抗告程序費用由抗告人負擔。
    理  由
一、按對於裁定，得為抗告。應為抗告而誤為異議者，視為已提
    起抗告。民事訴訟法第482條前段、第495條前段定有明文。
    上開規定，於強制執行程序準用之，亦為強制執行法第30條
    之1所明定。抗告人對於民國111年1月20日原法院110年度聲
    字第598號駁回其抗告之裁定（下稱原裁定），提出民事異
    議狀聲明不服，依上開規定，核係對原裁定提起抗告，合先
    敘明。
二、次按受命法官或受託法官之裁定，不得抗告。但其裁定如係
    受訴法院所為而依法得為抗告者，得向受訴法院提出異議，
    固為民事訴訟法第485條第1項所明文。然此係准許就受命法
    官或受託法官所為之裁定得提出異議以為救濟，倘由法院所
    為之裁定，即無適用此項得提出異議規定之餘地。又提起抗
    告，應依民事訴訟法第77條之18規定繳納裁判費，此為抗告
    必須具備之程式。抗告不合程式或有其他不合法之情形而可
    以補正者，原第一審法院應定期間命其補正，如不於期間內
    補正，應以裁定駁回之。民事訴訟法第495條之1第1項準用
    同法第442條第2項定有明文。上開規定於強制執行程序準用
    之，亦為強制執行法第30條之1所明定。
三、抗告意旨略以：伊係依民事訴訟法第485條第1項但書規定聲
    明異議，且伊既已聲明異議，法院即無權未經徵得伊之同意
    逕自選擇抗告程序，而為不利於當事人之訴訟行為。伊既未
    聲明抗告，自無須繳納抗告費，原法院命伊繳納抗告費，於
    法無據，爰請求廢棄原裁定等語。
四、經查：
（一）抗告人對於110年12月20日原法院110年度聲字第598號駁
      回其聲請司法事務官迴避之裁定（下稱駁回聲請迴避裁定
      ），於110年12月23日提出民事異議狀聲明不服。惟駁回
      聲請迴避裁定係由審判長、陪席法官、受命法官以合議審
      判之法院行之，非受命法官或受託法官之裁定，抗告人對
      之聲明不服，應以抗告之方式為之，不得依民事訴訟法第
      485條第1項但書規定提出異議，其提出異議，係應為抗告
      而誤為異議，依民事訴訟法第495條前段規定，應視為其
      對原裁定已提起抗告，原法院依抗告程序處理，核無違誤
      。抗告人主張其為異議，原法院無權以抗告程序為之，洵
      非有據。
（二）又抗告人對駁回聲請迴避裁定誤為異議而視為已提起抗告
      ，既如前述，其即應依民事訴訟法第77條之18規定繳納裁
      判費，始合於程式。抗告人主張其為異議，無須再行繳納
      抗告裁判費云云，核非可採。茲抗告人對於駁回聲請迴避
      裁定提起抗告，未據其繳納裁判費，經原法院於110年12
      月27日裁定命其於5日內補正，該項裁定已於110年12月30
      日送達抗告人，有送達證書可稽（原法院卷第85頁）。而
      抗告人逾期仍未補正，亦有臺灣臺北地方法院繳費資料明
      細、答詢表、多元化案件繳費狀況查詢清單、本院公務電
      話紀錄在卷為憑（原法院卷第87至89頁、本院卷第19至23
      頁），其抗告自不合法，應予駁回。
五、綜上所述，抗告人對於駁回聲請迴避裁定提起抗告，為不合
    法，原法院以原裁定駁回其抗告，核無違誤。抗告意旨指摘
    原裁定不當，求予廢棄，為無理由，應予駁回。
六、據上論結，本件抗告為無理由，爰裁定如主文。
中　　華　　民　　國　　111 　年　　2 　　月　　25　　日
　　　　　　　　　民事第十二庭 
                      審判長法  官  陳秀貞
                            法  官　蔡世芳
                            法  官  毛彥程
正本係照原本作成。
不得抗告。
中　　華　　民　　國　　111 　年　　2 　　月　　25　　日
　　　　　　　　　　　　　  書記官  陳冠璇